O臺南地方法院刑事判決　　　　　　　　　　　　　九十一年度易字第二七號
　　公　訴　人　臺灣台南地方法院檢察署檢察官
　　被　　　告　甲○○
　　　　　　　　丁○○
右列被告因竊盜案件，經檢察官提起公訴 (九十年度偵字第一四二二０號)，本院判
決如左：
    主  文
丁○○共同竊盜，處有期徒刑伍月，如易科罰金以參佰元折算壹日。
甲○○連續攜帶兇器竊盜，累犯，處有期徒刑拾月。
    事  實
一、甲○○曾於民國八十六年間因搶奪案件，經台灣高等法院台南分院判處有期徒刑
    八月，甫於八十九年九月二十八日執行完畢，猶不思悔改，復與丁○○共同基於
    意圖為自己不法所有之犯意聯絡，於民國九十年十一月十七日下午，在台南市○
    ○路○段一百三十號前，由甲○○在旁把風，再由丁○○以自備之鑰匙竊取丙○
    ○所有車號ＱＰ五─五一二號之輕型機車乙部，得手後由甲○○作為代步之用，
    嗣甲○○為恐機車為失主發現，復將該機車之車牌拆下後丟棄在運河中，並承前
    之竊盜犯意，再於同年月二十七日上午八時許，在台南市○○路五十六號前，持
    客觀上可為兇器之梅花板手，竊取乙○○所有車號ＶＡＰ─八三九號之車牌一面
    ，將之換掛於先前所竊取之上述機車上，迨九十年十二月二日下午四時許，甲○
    ○騎乘上開換掛車牌後之機車，後載其女友陳鳳祥行經台南市○○區○○路秋茂
    園停車場之入口處時，為警當場查獲。並扣得上述失竊之機車一部、ＶＡＰ─八
    三九號之車牌一面（均已發還）及該機車原有之鑰匙一把。
二、案經台南市警察局第四分局報請臺灣臺南地方法院檢察署檢察官偵查起訴。
    理  由
一、右揭事實，業據被告甲○○坦承不諱，核與被害人林依婷及乙○○在警訊中指述
    之情節相符，並有扣案如事實欄所載之鑰匙一把及贓物認領保管單二紙在卷可稽
    ，事證明確，被告甲○○犯行，堪以認定。被告丁○○雖矢口否認有何竊盜犯行
    ，辯稱：伊並未無竊車，不知甲○○為何指伊行竊云云。惟查，被告丁○○確有
    參與竊盜車號ＱＰ五─五一二號輕機車之事實，迭據同案被告甲○○於警訊、偵
    查及本院審理時供述綦詳，而被告丁○○自承與被告甲○○係好朋友，二人並無
    怨隙，被告甲○○衡情亦無誣攀丁○○之必要。況被告甲○○對於自己攜帶兇器
    竊盜之加重竊盜犯行，業已自承，詳如前述，甲○○對較重之加重竊盜犯行都已
    坦承，顯有面對自己刑責之認識，實無就一般竊盜之犯行，再強將自己友人指為
    共犯之必要！本院認為被告甲○○前揭供述可採，被告丁○○確係與被告甲○○
    共同行竊機車之人，丁○○上開所辯，無非畏罪卸責之詞，不足採信，事證明確
    ，丁○○犯行亦堪認定。
二、核被告甲○○、丁○○竊取他人機車之行為，均係犯刑法第三百二十條第一項之
    竊盜罪。被告甲○○另持梅花板手竊取他人之機車車牌，所為另犯刑法第三百二
    十一條第一項第三款之攜帶兇品竊盜罪。被告二人就竊盜被害人丙○○機車部分
    ，有犯意之聯絡及行為之分擔，均為共同正犯。被告甲○○先後二次竊盜犯行，
    時間緊接，所犯為基本構成要件相同之罪名，顯係基於概括犯意所為，應依連續
    犯規定論以一罪，並依法加重其刑。被告甲○○前因搶奪案件，經台灣高等法院
    台南分院判處有期徒刑八月，甫於八十九年九月二十八日執行完畢，有臺灣高等
    法院被告全國前案紀表一份卷附可參，其於有期徒刑執行完畢後五年內再犯本件
    有期徒刑以上之罪，為累犯，應依法遞加重其刑。審酌被告二人年輕力壯，不思
    奮發上進，竟結伴行竊，甲○○於事後更將原車牌丟棄，再行竊取他人車牌懸掛
    使用，事後丁○○否認犯行，甲○○坦承犯行等一切情狀，就二人所犯之罪，分
    別量處如主文所示之刑，以資懲儆。扣案之鑰匙一把，係被告二人事後於竊來之
    機車行李箱內取得，迭據甲○○於警訊及本院審理時供陳一致，甲○○既坦承前
    揭加重竊盜犯行，就機車鑰匙部分實無虛偽陳述必要，本院認其陳述可採，該匙
    非被告所有，依法無從為沒收之諭知，併此敘明。
據上論斷，應依刑事訴訟法第二百九十九條第一項前段、刑法第二十八條、第五十六
條、第三百二十條第一項、第三百二十一條第一項第三款、第四十七條、第四十一條
第一項前段、罰金罰鍰提高標準條例第一條、第二項前段判決如主文。
中      華      民      國      九十一      年      四      月  二十二  日
                                  臺灣臺南地方法院刑事第五庭
                                          法  官  陳振謙
右正本證明與原本無異。
如不服本判決，應於判決送達後十日內，向本院提出上訴狀。
                                          書記官  古屏榮
中      華      民      國      九十一      年      四      月   二十四 日
刑法第三百二十條第一項
  意圖為自己或第三人不法之所有，而竊取他人之動產者，為竊盜罪，處五年以下有
  期徒刑、拘役或五百元以下罰金。
中華民國刑法第三百二十一條第一項
犯竊盜罪而有左列情形之一者，處六月以上、五年以下有期徒刑：
一  於夜間侵入住宅或有人居住之建築物、船艦或隱匿其內而犯之者。
二  毀越門扇、牆垣或其他安全設備而犯之者。
三  攜帶兇器而犯之者。
四  結夥三人以上而犯之者。
五  乘火災、水災或其他災害之際而犯之者。
六  在車站或埠頭而犯之者。
